【裁判字號】    96,易,6332
【裁判日期】    970116
【裁判案由】    詐欺
【裁判全文】
臺灣臺中地方法院刑事判決              96年度易字第6332號
公  訴  人  臺灣臺中地方法院檢察署檢察官
被      告  丙○○
上列被告因詐欺案件，經檢察官提起公訴（96年度偵字第24470
號），茲被告於準備程序中就被訴事實為有罪之陳述，受命法官
於聽取當事人之意見後，由本院合議庭裁定由受命法官獨任進行
簡式審判程序，判決如下：
    主    文
丙○○幫助意圖為自己不法之所有，以詐術使人將本人之物交付
，處有期徒刑肆月，如易科罰金，以新臺幣壹仟元折算壹日。又
幫助意圖為自己不法之所有，以詐術使人將本人之物交付，處有
期徒刑肆月，如易科罰金，以新臺幣壹仟元折算壹日。應執行有
期徒刑陸月，如易科罰金，以新臺幣壹仟元折算壹日。
    犯罪事實及理由
一、犯罪事實：
    丙○○因缺錢花用，於民國96年7月間，看報紙得知真實姓
    名年籍不詳之成年人欲收購帳戶，在可預見其將自己之金融
    帳戶交付予該名成年人使用，足供該成年人向他人詐騙財物
    ，供匯款之用，而其發生並不違背其本意之認識下，竟為貪
    圖該成年人給予新臺幣（下同）5千元之代價，不顧他人所
    可能遭受財產上損失之危險，容任該成年人藉以遂行犯罪，
    並基於幫助該成年人詐欺取財之不確定故意，於96年7月底
    某日，在臺中縣豐原市廟口，將其在華南商業銀行五權分行
    所開立之帳號000000000000號帳戶之存摺、印章及提款卡（
    連同密碼），出售交付予該成年人使用。而該成年人及所屬
    之詐騙集團取得上開帳戶後，即共同意圖為自己不法之所有
    ，於96年8月22日上午11時許，假冒係臺中市警察局郭姓員
    警撥打電話予甲○○，向甲○○佯稱其個人資料遭人冒用開
    立人頭帳戶，且已交由臺灣臺北地方法院檢察署偵辦中，將
    凍結甲○○所有帳戶之存款3個月云云，致甲○○不疑有它
    ，陷於錯誤，隨即至桃園縣中壢忠貞郵局，依其指示匯款95
    萬至丙○○上開華南商業銀行五權分行帳戶內。丙○○又因
    缺錢花用，再於96年8月初某日，以前開方式，在臺中市○○路與永春東路口附近，將其在臺中商業銀行向上分行所開
    立之帳號000000000000號帳戶之存摺、印章及提款卡（連同
    密碼），以1千元之代價，出售交付予真實姓名年籍不詳之
    成年人使用。而該成年人及所屬之詐騙集團取得上開帳戶後
    ，亦共同意圖為自己不法之所有，於96年8月21日上午11 時
    許，假冒係臺灣臺北地方法院檢察署林姓檢察官撥打電話予
    乙○○，向乙○○佯稱其個人資料遭盜用開立玉山銀行帳戶
    非法洗錢，懷疑其係詐騙集團成員，將凍結其帳戶作為調查
    ，要求其將存款匯至指定之公正帳戶內云云，致乙○○不疑
    有它，陷於錯誤，於同日下午，至高雄市鼓山區○○○路31
    6之3號之高雄瑞豐郵局，依指示匯款92萬至丙○○上開臺中
    商業銀行向上分行帳戶內。嗣經甲○○、乙○○發覺有異，
    始報警查悉上情。
二、證據名稱：
（一）被告丙○○於本院準備程序及審理時為認罪之陳述。
（二）被害人甲○○、乙○○於警詢中之指述。
（三）被害人甲○○匯款至被告上開華南商業銀行五權分行帳戶
      及被害人乙○○匯款至被告上開臺中商業銀行向上分行帳
      戶之郵政跨行匯款申請書影本各1紙。
（四）臺中商業銀行向上分行96年8月29日中向上字第096013000
      302號函檢送被告上開臺中商業銀行向上分行帳戶之開戶
      申請資料影本及交易明細各乙份、華南商業銀行五權分行
      96年11月5日華五權存字第0960329號函檢送被告上開華南
      商業銀行五權分行帳戶之開戶人基本資料等影本。
三、查該2名不詳姓名年籍之成年人，分別與數名姓名年籍不詳
    之成年人，共同基於意圖為自己不法之所有，以上開方式為
    詐術行為，使被害人甲○○、乙○○陷於錯誤，而依渠等指
    示匯款，是渠等所為，均係犯刑法第339條第1項之詐欺取財
    罪。被告將其上開2本金融機構帳戶之存摺、印章及提款卡
    （含密碼）分別於不同時間、地點交付予該2名成年人供詐
    騙財物使用，顯係基於幫助該2名成年人詐欺取財之犯意，
    且其所為提供前開2本帳戶之行為均屬刑法詐欺取財罪構成
    要件以外之行為，其既以幫助他人犯罪之意思而參與犯罪構
    成要件以外之行為，核其所為，均係犯刑法第30條第1項前
    段、第339條第1項之幫助詐欺取財罪。被告係以幫助詐欺取
    財犯罪之意思參與犯罪，為詐欺取財之幫助犯，爰依刑法第
    30 條第2項規定，各依正犯之刑減輕之。
四、依刑事訴訟法第273條之1第1項、第299條第1項前段、第310
    條之2、第454條第1項，刑法第339條第1項、第30條第1項前
    段、第2項、第51條第5款、第41條第1項前段、第2項，刑法
    施行法第1條之1第1項、第2項前段，判決如主文。
五、如不服本判決，得於判決書送達之日起10日內，以書狀敘述
    理由，向本院提出上訴（須附繕本）。
中    華    民    國    97    年    1     月    16    日
                  刑事第十三庭  法  官  許月馨
上正本證明與原本無異。
上訴書如未敘述理由，應於上訴期間屆滿後20日內補提理由書於
本院。
                                書記官  黃美雲
中    華    民    國    97    年    1     月    16    日
附錄論罪科刑法條
中華民國刑法第339條
意圖為自己或第三人不法之所有，以詐術使人將本人或第三人之
物交付者，處5年以下有期徒刑、拘役或科或併科1千元以下罰金
。
以前項方法得財產上不法之利益或使第三人得之者，亦同。
前二項之未遂犯罰之。


司法院資訊處製作；財團法人民間司法改革基金會備份。
